臺灣高等法院臺中分院刑事判決　　　　96年度上易字第1916號
上　訴　人
即　被　告　丙○○
上列上訴人因竊盜案件，不服臺灣彰化地方法院中華民國96年 9
月10日第一審判決 (民國96年度易字第 892號，起訴案號：臺灣
彰化地方法院檢察署民國96年度偵緝字第 183號），提起上訴，
本院判決如下：
    主  文
原判決撤銷。
丙○○踰越安全設備竊盜，累犯，處有期徒刑壹年捌月。
    事  實
一、丙○○前於民國九十三年間，因竊盜案件，經原審法院判處
    有期徒刑一年確定，經送監執行，於九十四年四月十八日縮
    刑期滿執行完畢。竟仍不知悔改，於九十五年十一月二十一
    日二十、二十一時許起，至九十五年十一月二十二日六時許
    止之不詳時間（並無證據認係夜間所為），以不明方式開啟
    乙○○位於彰化縣員林鎮○○路二十六巷三十一弄九號之住
    處上鎖之後門，踰越窗戶侵入屋內（侵入住宅部分，未據告
    訴），故意竊取乙○○所有之金項鍊二條（含玉珮墜子）、
    金戒指三枚、手錶二支、現金新臺幣（下同）二萬五千元得
    手。嗣經乙○○發現，旋報警處理，警方並於屋內後門附近
    採得菸蒂一支，經送驗後檢出丙○○之ＤＮＡ－ＳＴＲ型別
    ，始知悉上情。
二、案經彰化縣警察局員林分局報告臺灣彰化地方法院檢察署檢
    察官偵查起訴。
    理  由
一、訊據被告丙○○於原審矢口否認上開竊盜犯行，辯稱：其未
    曾去過被害人的住處，沒有偷拿金戒指、手錶及現金。其開
    庭之前還有去被害人南潭路住處確認，真的沒有去過那地方
    ，如果其要偷竊，會戴手套，不可能在現場抽煙云云。惟查
    ，上開犯罪事實業據證人即被害人乙○○於警詢、偵查中及
    本院審理時證述明確。且犯罪現場所遺留之長壽牌煙蒂一支
    ，係在證人乙○○屋內後門內地上瓷磚發現，被害人住處是
    鐵皮加蓋的封閉式建築物，一定要將後門打開，才有辦法進
    到加蓋的部分，除非是門打開，才能從外面丟煙蒂進來等情
    。業據證人即處理員警謝長益證述在卷，並有現場勘察報告
    表、刑案現場照片八張附卷可稽。而上開菸蒂，經送驗後，
    檢出丙○○之ＤＮＡ－ＳＴＲ型別，亦有內政部警政署刑事
    警察局九十五年十二月十二日刑醫字第０九五０一七八００
    一鑑定書可證。本院審酌被告於偵查中陳稱：（問：九十五
    年十一月二十二日當天凌晨，還有當天上午你人在哪裡？）
    「那麼久我不記得了」（見臺灣彰化地方法院九十六年度偵
    緝字第一八三號偵查卷宗第三十二頁）；於原審行準備程序
    時陳稱：「我已經忘記九十五年十一月二十一日，我人在哪
    裡」（見原審卷第三十八頁）云云，對於其當日行蹤未能清
    楚交代。再對照其使用之電話號碼：0000000000
    號行動電話之雙向通聯紀錄（含基地位置），及相關位置圖
    ，足證案發時間前後，被告確在彰化縣員林鎮被害地點附近
    無訛，參以被告於原審自承：其偶爾抽長壽煙等情（見原審
    卷第四十頁），認為本案事證明確，被告空言否認犯罪，顯
    不足採，其上開犯行洵堪認定，應依法論科。
二、核被告丙○○所為，係觸犯刑法第三百二十一條第一項第二
    款之踰越安全設備竊盜罪。被告有如事實欄所載之犯罪紀錄
    ，有臺灣高等法院被告全國前案紀錄表一份可證，其於五年
    內故意再犯本件有期徒刑以上之罪，為累犯，應依刑法第四
    十七條第一項規定加重其刑。原審以被告罪證明確，予以論
    罪科刑，原無不合，惟查窗戶係安全設備，被告踰越窗戶竊
    盜，係犯踰越安全設備竊盜罪，原判決誤認係犯踰越門扇竊
    盜罪，尚有未洽，被告上訴意旨否認竊盜，雖無理由，惟原
    判決既有上開可議之處，自屬不能維持，應由本院將原判決
    撤銷改判，爰審酌被告犯罪之動機、方法、手段、品行、智
    識程度，暨犯後空言否認犯行、毫無悔意等一切情狀，量處
    如主文第二項所示之刑。
三、被告經合法傳喚，無正當理由不到庭，爰不待其陳述，逕行
    判決。
據上論斷，應依刑事訴訟法第三百六十九條第一項前段、第三百
六十四條、第三百七十一條、第二百九十九條第一項前段，刑法
第三百二十一條第一項第二款、第四十七條第一項，判決如主文
。
本案經檢察官甲○○到庭執行職務。
中　　華　　民　　國　　96　　年　　11　　月　　21　　日
            刑事第二庭  審判長法　官　李　璋　鵬
                              法　官　蕭　錦　鍾
                              法　官　胡　森　田
上列正本證明與原本無異。
不得上訴。
                              書記官  籃  營  昌
中　　華　　民　　國　　96　　年　　11　　月　　21　　日
